【裁判字號】    98,監,253
【裁判日期】    980714
【裁判案由】    選定禁治產人監護人
【裁判全文】
臺灣板橋地方法院民事裁定              98年度監字第253號
聲  請  人  乙○○
相  對  人  甲○○○
上列聲請人聲請選定禁治產人甲○○○之監護人事件，本院裁定
如下：
    主    文
選定乙○○（女、民國○○年○○月○○日生、身分證統一編號：Ｚ00
0000000 號）為禁治產人甲○○○（女、民國○○年○ 月○ 日生、
身分證統一編號：Ｚ000000000 號）之監護人。
聲請程序費用由聲請人負擔。
    理    由
一、本件聲請意旨略以：聲請人乙○○係相對人甲○○○之女，
    因聲請人前曾與林秋月共同具狀向鈞院聲請宣告甲○○○為
    禁治產人，業經鈞院於民國97年4 月30日以97年度禁字第84
    號裁定宣告甲○○○為禁治產人在案，復經鈞院於98年6 月
    6 日以98年度司家聲字第6 號准予指定林朝清、林秋月、林
    家瑩3 人擔任其親屬會議成員在案。又禁治產人因無民法第
    1111條第1 項所定之監護人，且自禁治產人發生車禍以來，
    均係由聲請人負擔其醫療費用及悉心照顧之責，聲請人亦相
    當了解禁治產人之病情狀況，因此蔡陳桂花、游郁庭、林朝
    清、林秋月、林家瑩等5 名親屬會議會員遂於民國98年6 月
    28日召開親屬會議，並一致同意選定禁治產人之女即聲請人
    乙○○為其監護人，以利日後代為處理事務，爰依民法第11
    11條規定聲請選定禁治產人監護人等語，並提出親屬會議紀
    錄、本院97年度禁字第84號民事裁定影本、98年度司家聲字
    第6 號民事裁定影本各1 件、戶籍謄本7 件為證。
三、經查，聲請人主張其前曾與林秋月共同具狀向本院聲請宣告
    甲○○○為禁治產人，而經本院於97年4 月30日以97年度禁
    字第84號裁定宣告其為禁治產人在案，復經本院於98年6 月
    6 日以98年度司家聲字第6 號指定林朝清、林秋月、林家瑩
    3 人擔任其親屬會議成員在案等情，業據聲請人提出該二案
    民事裁定影本附卷可稽。又本件無法依民法第1111條第1 項
    定禁治產人之監護人，自應依該條第2 項之規定，由法院徵
    求親屬會議之意見選定之。並經蔡陳桂花、游郁庭、林朝清
    、林秋月、林家瑩5 名親屬會議成員組成親屬會議，於98年
    6 月28日開會決議推選由聲請人乙○○為禁治產人甲○○○
    之監護人，亦據聲請人提出98年6 月29日之親屬會議紀錄1
    件在卷可稽，堪信為真實。爰依前揭民法第1111條第2 項之
    規定，並參酌前開親屬會議之意見，爰選定聲請人為禁治產
    人甲○○○之監護人。
四、依非訟事件法第21條第1 項前段，裁定如主文。
中    華    民    國    98    年    7     月    14    日
                  家事法庭        法  官  劉大衛
以上正本係照原本作成。
如對本裁定抗告須於裁定送達後10日內向本院提出抗告狀，並應
繳納抗告費新台幣1,000元。
中    華    民    國    98    年    7     月    14    日
                                  書記官  高玉彬


司法院資訊處製作；財團法人民間司法改革基金會備份。
